【裁判字號】    90,上易,2643
【裁判日期】    900912
【裁判案由】    侵占
【裁判全文】
臺灣高等法院刑事判決                            九十年度上易字第二六四三號
    上  訴  人
    即  被  告  甲○○
右上訴人因業務侵占案件，不服臺灣臺北地方法院，八十九年度易字第二八八九號，
中華民國九十年六月十九日第一審判決（起訴案號：臺灣臺北地方法院檢察署八十九
年度偵字第二○四二五號），本院判決如左：
    主  文
上訴駁回。
    事  實
一、甲○○原係臺灣富士通股份有限公司（下稱富士通公司，址設臺北市○○○路一
    七○號八樓）營運處財務會計，負責往來客戶應收帳款收取業務。甲○○因買賣
    股票失利，竟萌生為自己不法所有之意圖，基於概括之犯意，自八十五年十二月
    十六日起至八十九年七月二十八日止，利用向客戶恆邁實業股份有限公司（下稱
    恆邁公司）收取貨款之機會，連續將恆邁公司所給付而為其持有之支票二十七張
    ，存入自己在彰化商業銀行民生分行所開立之00000000000000號
    帳戶，經票據交換後，將兌現後之款項予以侵占入己。其存入上開帳戶之日期及
    支票號碼、發票日、金額詳如附表所示。嗣因富士通公司調整甲○○職務，於職
    務交接時清查收款情形，始發覺上情。
二、案經富士通公司訴由臺灣臺北地方法院檢察署檢察官偵查起訴。
    理  由
一、右開事實，業據上訴人即被告甲○○坦承不諱，核與告訴人富士通公司指訴內容
    相符，復有恆邁公司所開立之收款證明書及支票、存款憑條、切結書等（偵卷第
    十頁至第八十頁）附卷為憑。至被告於本院辯稱：原判決記載之金額無訛，但被
    告有將某幾筆其侵佔之款項交給公司，只是沒有移交，並非全部款項都沒有轉入
    公司等語，然被告未確切指明究係哪幾筆款項其有轉入公司，亦未提出其有將款
    項轉入公司之證明，被告前開所為辯解，應係避重就輕之詞，不足採信。本件事
    證明確，被告之犯行堪以認定。
二、被告侵占對於業務上所持有之財物，核其所為，係犯刑法第三百三十六條第二項
    之業務侵占罪。其先後多次侵占之行為，時間緊接，觸犯構成要件相同之罪名，
    顯係基於概括之犯意反覆為之，為連續犯，應以一罪論，並加重其刑。原審以被
    告罪證明確，適用刑法第五十六條、第三百三十六條第二項，罰金罰鍰提高標準
    條例第一條前段，併審酌其品行、犯罪之動機、目的、手段、智識程度，所侵占
    之款項總數達新臺幣四千七百六十萬二千六百三十五元，迄今尚餘新臺幣一千九
    百七十六萬九千二百七十六元未返還，所生之危害重大，但犯罪後坦承犯行等一
    切情狀，量處有期徒刑二年六月。其認事用法，均無不合，被告上訴意旨以量刑
    過重，並指摘原判決不當，為無理由，應予駁回。
據上論斷，應依刑事訴訟法第三百六十八條，判決如主文。
本案經檢察官呂光華到庭執行職務。
中      華      民      國      九十      年      九     月     十二    日
                                  臺灣高等法院刑事第二十五庭
                                      審判長法  官  許  國  宏
                                            法  官  林  勤  純
                                            法  官  洪  光  燦
右正本證明與原本無異。
不得上訴。
                                            書記官  陳  玉  嬋
中      華      民      國      九十      年      九     月     十二    日


司法院資訊處製作；財團法人民間司法改革基金會備份。
